# 政府补贴资金如何处理

提问人：sumu529 时间：2020-03-18 08:05:20
求助：政府下面的某平台公司，成立之初的资金来源除了股东投入外，政府向其提供了运营补贴资金，用于平台公司日常周转。同时在协议中约定，如果平台公司没有达到预定的发展目标，需要退还运营补贴。
请教大家，这种情况下收到的政府资金，是作为什么性质的资金呢？
我的理解是：这笔运营资金不是无偿取得的，有一定的条件，所以不是政府补助，不能作递延收益或其他收益。那么是否应该作为专项应付款，在交付相应资产时转入资本公积？ 但是这个资金给平台公司做日常经营用，实际不会产生需要交付的资产，那么应该何时结转到资本公积呢？从这个角度来说，是否又属于政府补助，做递延收益呢？

回答人：chenyiwei
直接作为政府对其资本性投入处理，贷记资本公积。如果后续要交回的，则交回时冲减资本公积。